【裁判字號】    89,訴,50
【裁判日期】    890605
【裁判案由】    強盜
【裁判全文】
台灣苗栗地方法院刑事判決                           八十九年度訴字第五號
    公  訴  人  臺灣苗栗地方法院檢察署檢察官
    被      告  丁○○
    選任辯護人  陳俊傑
    被      告  丙○○
    指定辯護人  本院公設辯護人戊○○
右列被告因懲治盜匪條例案件，經檢察官提起公訴（八十八年度偵字第五０九四號）
，本院判決如左：
    主  文
丙○○共同意圖為自己不法所有，以強暴致使不能抗拒而取他人之物，累犯，處有期
徒刑捌年陸月，褫奪公權伍年。扣案水果刀壹把，沒收。
丁○○共同意圖為自己不法所有，以強暴致使不能抗拒而取他人之物，累犯，處有期
徒刑柒年陸月，褫奪公權伍年。扣案水果刀壹把，沒收。
新台幣一千一百元發還乙○○。
    事  實
一、丁○○於民國（下同）八十六年間曾因違反麻醉藥品管理條例案件，經本院判處
    有期徒刑六月確定，並於八十七年五月十三日執行完畢，丙○○則於七十九年間
    曾因違反麻醉藥品管理條例案件，經法院判處有期徒刑四年二月確定，並於八十
    三年十二月二十三日假釋期滿執行完畢，詎二人均不知悔改，共同基於為自己不
    法所有之犯意連絡，於八十八年三月三日三時四十分許，共同由丁○○駕車搭載
    丙○○至苗栗縣頭份鎮○○路二三二號「七─一一便利商店」，見店員乙○○一
    人看店，即由丁○○提供黑色安全帽、水果刀及白色短褲等物，並負責駕車在外
    守候等待，由丙○○頭戴安全帽，手持水果刀並換穿丁○○所提供之白色短褲，
    進入前揭便利商店，丙○○進入後立即以水果刀抵住乙○○背部控制其行動，並
    喝令乙○○打開收銀機，致使乙○○不能抗拒而依丙○○指示打開收銀機，任由
    丙○○取走收銀機內之現金新台幣（下同）四千二百元，得手後，丙○○即與丁○○駕車逃逸，丙○○於逃逸時不慎將拖鞋遺留在前揭便利商店前，二人後並在
    苗栗縣頭份鎮義民廟附近將其作案所用之安全帽、水果刀及丙○○所穿著之白色
    短褲丟棄。嗣於同日四時五十分許，在苗栗縣頭份鎮頭份加油站前為警查獲，並
    扣有之贓款一千一百元、被告丁○○所有之白色短褲、被告丙○○所有之拖鞋及
    水果刀乙把等物。
二、案經苗栗縣警察局頭份分局報請台灣苗栗地方法院檢察署檢察官偵查起訴。
    理  由
一、訊據被告丁○○、丙○○二人均矢口否認右開犯行，被告丙○○辯稱：伊無行搶
    ，當時伊並無與丁○○共同駕車前往「七─一一便利商店」云云；被告丁○○則
    辯稱：當時係被告丙○○開車前往「七─一一便利商店」，伊在車上睡覺，伊不
    知道被告丙○○要作什麼，被告丙○○要進去搶時將伊之褲子脫下來云云。惟查
    ，被告丙○○於警訊中供稱：伊駕車搭載被告丁○○，途經苗栗縣頭份鎮○○路
    二三二號前「七─一一便利商店」，伊即表示此由伊進入行搶，在車內時伊就將
    水果刀放入口袋內，下車即戴上安全帽，被告丁○○就到駕駛座上駕車等候，伊
    共搶得四千二百元，被告丁○○分得二千元，伊分得二千二百元，伊旋將安全帽
    、水果刀及白色短褲丟棄於路旁，即警方於苗栗縣頭份鎮義民廟附近查獲之水果
    刀與白色短褲，至「七─一一便利商店」現場所遺留之拖鞋係伊逃跑時不慎脫落
    等語，被告丙○○於偵查初訊中亦供稱：係伊開車載被告丁○○，由伊進入行搶
    ，伊進入「七─一一便利商店」後僅店員一人，伊取出口袋中之水果刀叫店員將
    錢拿出來，伊丟棄之水果刀及白色短褲業經警方尋獲，「七─一一便利商店」現
    場所遺留之拖鞋係伊逃跑時不慎脫落等語；被告丁○○則警訊中供稱：當時由被
    告丙○○提議到「七─一一便利商店」行搶，被告丙○○所攜之水果刀係伊家中
    所，有被告丙○○行搶後，將安全帽、水果刀及白色短褲丟棄於苗栗縣頭份鎮義
    民廟附近，被告丙○○之拖鞋則遺留於「七─一一便利商店」現場等語，況被告
    丁○○於被告丙○○進入便利商店強盜時，被告丁○○確在車上等情，亦為被告
    丁○○所不否認，又被害人乙○○亦於警訊中當場指証行搶之人即被告丙○○，
    再參以被告二人於案發同日三時許，在新竹市○○路○段八四六號前輕鬆檳榔攤
    ，尚由被告丁○○持水果刀進入檳榔攤，向檳榔攤小姐行恐嚇取財，而由被告丙○○駕車在外等候等情，業經台灣高等法院於八十八年九月二十三日以八十八年
    度上訴字第二九八七號確定判決中確認，有該判決書附卷可參，是被告丁○○所
    辯：伊當時已經喝醉，不知道丙○○強盜云云，被告丙○○畏罪轉稱伊無行搶云
    云，均不足採信。至被告丁○○所聲請傳訊之証人甲○○僅証明被告丁○○確有
    借貸及返還關係，即與本案無關，附此說明。此外，並有贓物認領保管單在卷、
    扣案之水果刀、白色短褲可資佐證，被告二人犯行洵堪認定。
二、核被告丁○○、丙○○二人所為，均係犯懲治盜匪條例第五條第一項第一款之普
    通盜匪罪。被告丁○○與丙○○二人就上開盜匪之犯行，彼此互有犯意聯絡及行
    為分擔，為共同正犯。又被告二人均有事實欄所載論罪科刑執行情形，有本院被
    告全國前案紀錄表可考，其於有期徒刑執行完畢後，五年內再犯有期徒刑以上之
    本罪，為累犯，均依法加重其刑。爰審酌被告年輕力壯，不思努力向上，竟為圖
    物質上之享受，公然行搶，被告二人犯罪後否認犯行及其犯罪方法、目的、強盜
    所得財物價值等一切情狀，量處如主文所示之刑，以資懲儆。再依被告強盜犯罪
    之性質，認有宣告褫奪公權之必要，併依刑法第三十七條第二項之規定，宣告褫
    奪公權五年。扣案之水果刀乙把係被告丁○○所有，業據被告丁○○於警訊中供
    明在卷，並供犯罪所用之物，應依刑法第三十八條第一項第二款宣告沒收。另盜
 匪所得現金一千一百元為盜匪所得之財物，應依懲治盜匪條例第七條第一項發還
    被害人乙○○，併此敘明。
據上論斷，應依刑事訴訟法第二百九十九條第一項前段，懲治盜匪條例第五條第一項
第一款、第七條、第八條，刑法第二十八條、第三十八條第一項第二款，第三十七條
第二項，判決如主文。
本案經檢察官戴瑞麒到庭執行職務。
中      華      民      國    八十九    年      六      月      五      日
                                    臺灣苗栗地方法院刑事庭
                                        法  官  姚  銘  鴻
右正本證明與原本無異。
如不服本判決，應於判決送達後十日內向本院提出上訴狀（應附繕本），上訴於臺灣
高等法院臺中分院。
                                        書記官  張  文  玲
中      華      民      國    八十九    年      六      月      八      日
附錄本案論罪科刑法條全文：
懲治盜匪條例第五條第一項第一款
有左列行為之一者，處無期徒刑或七年以上有期徒刑：
一、意圖為自己或第三人不法所有，以強暴、脅迫、藥劑、催眠術或他法致使不能抗
    拒而取他人之物或使其交付者。


司法院資訊處製作；財團法人民間司法改革基金會備份。
